臺灣臺中地方法院民事裁定
111年度中簡聲字第129號
聲  請  人  林勝賢  
相  對  人  蔡昆仁  
上列當事人間請求停止執行事件，本院裁定如下：
    主    文
聲請人為相對人供擔保新臺幣42,500元後，本院111年度司執字
第150912號給付票款事件之強制執行程序，於本院111年度中簡
字第3986債務人異議之訴事件裁判確定，或因和解、調解、撤回
起訴而終結前，應暫予停止。
    理    由
一、按有回復原狀之聲請，或提起再審或異議之訴，或對於和解
    為繼續審判之請求，或提起宣告調解無效之訴、撤銷調解之
    訴，或對於許可強制執行之裁定提起抗告時，法院因必要情
    形或依聲請定相當並確實之擔保，得為停止強制執行之裁定
    ，強制執行法第18條第2項定有明文。又法院依強制執行法
    第18條第2項裁定准許停止強制執行所定之擔保金，係備供
    債權人因停止執行所受損害之賠償，其數額應依標的物停止
    執行後，債權人未能即時受償或利用該標的物所受之損害額
    ，或其因另供擔保強制執行所受之損害額定之（最高法院87
    年度臺抗字第529號裁定意旨可資參照）。申言之，應以債
    權人因執行程序之停止，致原預期受償之時間延後所生之損
    害，為定擔保數額之依據。而依通常社會觀念，使用金錢之
    對價即為利息，執行債權倘為金錢債權，債權人因執行程序
    停止，致受償時間延後，可認係損失停止期間利用該債權總
    額所能取得之利息。
二、聲請意旨略以：相對人執臺灣臺北地方法院111年度司票字
    第8411號本票裁定（下稱系爭本票裁定），對聲請人所有之
    薪資債權於新臺幣（下同）30萬元之本息範圍內聲請強制執
    行，經本院以111年度司執字第150912號給付票款事件（下
    稱系爭執行事件）受理在案，惟聲請人已另向本院提起債務
    人異議之訴（本院111年度中簡字第3986號），如不停止執
    行將造成聲請人之損害為由，爰依法聲請於該債務人異議之
    訴確定前，願供擔保停止系爭執行事件之強制執行程序等語
    。
三、經查，相對人執系爭本票裁定為執行名義，向本院聲請對聲
    請人所有之薪資債權為強制執行，經本院以系爭執行事件受
    理在案，強制執行程序尚未終結，且聲請人已對相對人提起
    債務人異議之訴，現由本院111年度中簡字第3986號債務人
    異議之訴事件審理中等情，業經本院調取上開執行卷宗及訴
    訟卷宗查閱屬實，本院認聲請人之聲請，於法尚無不合。又
    本件相對人請求強制執行之執行名義所示債權金額為30萬元
    ，是相對人因停止執行所受之損失，即應為相對人遲延收取
    上開執行債權之期間內，依債權數額按年息百分之5計算法
    定遲延利息之損害。揆諸前揭說明，擔保數額之計算應以相
    對人延後受償之期間所能取得之利息為依據。參以前開本院
    111年度中簡字第3986號債務人異議之訴事件依民事訴訟法
    第427條規定應適用簡易程序，且其訴訟標的未逾民事訴訟
    法第466條第1項所定數額，屬不得上訴第三審而為訴訟二審
    終結事件，則其終結確定之期間可推定為2年又10個月（參
    照各級法院辦案期限實施要點第2條規定：民事簡易程序第
    一審審判案件期限10個月、民事第二審審判案件期限2年）
    ，依此計算，則相對人因系爭執行事件停止強制執行未能及
    時受償之可能損害金額為42,500元【計算式：30萬元×5%×（
    2年＋10/ 12）＝42,500元】，是本院認為聲請人應供擔保之
    擔保金額以42,500元為適當，爰裁定如主文所示。
四、依強制執行法第18條第2項，裁定如主文。
中　　華　　民　　國　　111 　年　　12　　月　　8 　　日
                  臺灣臺中地方法院臺中簡易庭
                                  法　官　林秉暉
以上為正本係照原本作成。
如不服本裁定，應於送達後十日內，向本院提出抗告狀並表明抗
告理由，如於本裁定宣示後送達前提起抗告者，應於裁定送達後
十日內補提抗告理由書（須附繕本）。
中　　華　　民　　國　　111 　年　　12　　月　　8 　　日
                                  書記官　巫惠穎